【裁判字號】    99,易,994
【裁判日期】    990831
【裁判案由】    贓物等
【裁判全文】
臺灣高雄地方法院刑事判決               99年度易字第994號
公  訴  人  臺灣高雄地方法院檢察署檢察官
被      告  甲○○
            乙○○
上列被告等因贓物等案件，經檢察官提起公訴（98年度偵字第
19996 號），本院判決如下：
    主  文
甲○○犯竊盜罪，處有期徒刑伍月，如易科罰金，以新臺幣壹仟
元折算壹日。
乙○○故買贓物，處有期徒刑肆月，如易科罰金，以新臺幣壹仟
元折算壹日。
    事  實
一、甲○○意圖為自己不法之所有，基於竊取砂糖之犯意，於民
    國98年3 月19日晚上9 時前之某時，委由不知情之李金霖向
    不知情之王俊欽（另經檢察官為不起訴處分）借用車牌號碼
    KY-959號曳引車，而於同日晚上9 、10時許，駕駛上開曳引
    車進入高雄縣仁武鄉○○路「振展停車場」內，將建禾運通
    有限公司（負責人為丁○○）所有之車牌號碼9V-08 號板車
    及車上載放丙○○所有之480 包白色特級砂糖（每包50公斤
    ，共價值新臺幣《下同》43萬8,22 6元）拖運出停車場後，
    載往其位於臺南縣關廟鄉住家附近放置。嗣甲○○再委由李
    金霖向王俊欽借用上開曳引車，於同年月21日晚上8 時許，
    由甲○○駕駛曳引車與基於搬運贓物犯意之李金霖（另經檢
    察官為緩起訴處分）共同將上開砂糖載往彰化縣永靖鄉售與
    乙○○，乙○○明知上開砂糖係來路不明之贓物，竟基於故
    買贓物之犯意，以20萬元之代價購得前開砂糖。嗣經警於國
    道3 號高速公路水上交流道附近發現遭棄置之車牌號碼9V-0
    8 號板車，始循線查獲上情。
二、案經高雄縣政府警察局移送臺灣高雄地方法院檢察署檢察官
    偵查起訴。
    理  由
壹、證據能力部分：
    按被告以外之人於審判外之陳述，雖不符刑事訴訟法第159
    條之1 至第159 條之4 之規定，而經當事人於審判程序同意
    作為證據，法院審酌該言詞陳述或書面陳述作成時之情況，
    認為適當者，亦得為證據，刑事訴訟法第159 條之5 第1 項
    定有明文。本件檢察官、被告於本院審判程序時，就本判決
    所引用被告以外之人於審判外之言詞或書面陳述，均不爭執
    其證據能力，本院審酌該具有傳聞證據性質之證據，其取得
    過程並無瑕疵，與待證事實具有關聯性，證明力非明顯過低
    ，以之作為證據係屬適當，認俱得為證據。
貳、實體部分：
一、上開竊取砂糖之犯罪事實，業據被告甲○○於本院審理時坦
    承不諱（本院卷二第21頁），核與證人李金霖、王俊欽、丙○○、丁○○於警詢、偵訊之證述相符（警卷第15頁至第19
    頁、第25頁至第27頁、第29頁至第31頁、第41頁至第45頁、
    第48頁至第53頁；偵卷第9 頁至第10頁、第11頁），復有照
    片在卷可稽（警卷第8 頁、第9 頁、第28頁）。足見被告甲○○上開自白核與事實相符，應可採信，此部分事證明確，
    被告甲○○犯行堪以認定，自應依法論科。
二、訊據被告乙○○矢口否認有何故買贓物之犯行，辯稱：其不
    知上開砂糖為贓物，以為是大盤商結束營業，所以便宜賣給
    其云云。經查：
（一）被告甲○○於98年3 月19日竊取前揭砂糖，業如前述，可
      知上開砂糖均係贓物。被告乙○○於偵訊時業已承認故買
      贓物之犯行（偵卷第10頁），嗣翻異前供，於本院審理時
      改以前詞置辯。則被告乙○○前開供詞反覆，前後矛盾，
      是否真實，已非無疑。又被告甲○○於警詢時先陳稱：其
      係以20萬元之價格將前開砂糖販賣與被告乙○○等語（警
      卷第5 頁），惟於偵訊及本院審理時始改稱：上揭砂糖係
      以41萬6,500 元之價格賣與被告乙○○，其於警詢時亦表
      示售價是40幾萬元，應該是筆錄打錯等語（偵卷第8 頁）
      ，然觀之被告甲○○之警詢筆錄，被告甲○○向員警表示
      以20萬元之價格將前開砂糖販賣與被告乙○○後，員警又
      詢問其「何以每包50公斤的砂糖共480 包，脫售金額才20
      萬元」，而被告甲○○對於員警前揭詢問並未反駁售價金
      額非20萬元，反而係直接回答問題，可知被告甲○○於警
      詢時確實係陳述售價金額為20萬元，警詢筆錄並無誤載。
      而被告甲○○係於被告乙○○於警詢陳稱前揭砂糖售價為
      41萬6,500 元後，始翻異其詞，顯見被告甲○○係受被告
      乙○○之影響而更易前詞。
（二）被告甲○○於偵訊時證稱：被告乙○○知道其出售之砂糖
      係偷來，如果被告乙○○不知情，豈會要求其在晚上10時
      後去彰化永靖下貨，其平時不會在半夜送貨，其出售砂糖
      給被告乙○○僅本案1 次，其當時有向被告乙○○表示出
      售該批砂糖無法提供收據、發票等語（偵卷第9 頁、第21
      頁至第22頁）。被告乙○○經營砂糖買賣之生意已3 年多
      ，平時均有固定供貨之廠商（偵卷第10頁），可知其對於
      砂糖之市價、貨源及銷售事宜，理應清楚，其應知悉該批
      砂糖之市價約43萬8,226 元，因此被告乙○○對於並非砂
      糖供應商之被告甲○○何以20萬元之價格出售其前開數量
      頗巨之砂糖，豈會無疑，再者，被告乙○○若對該批砂糖
      之來源是否正當並無疑慮，則為何特意要被告甲○○於晚
      上10時後送貨，以避免遭人發現，足認被告乙○○確實知
      悉該批砂糖為贓物，故被告乙○○前開所辯顯係卸責之詞
      ，不足採信。綜上，本部分事證明確，被告乙○○故買贓
      物犯行已堪認定，應予依法論科。
三、核被告甲○○所為，係犯刑法第320 條第1 項普通竊盜罪嫌
    ；被告乙○○所為，係犯刑法第349 條第2 項之故買贓物罪
    。爰審酌被告甲○○僅因經濟狀況不佳，不思正途以獲取所
    需，竟率而竊取被害人丙○○之前開砂糖，所為自應受相當
    之刑事非難；被告乙○○故買來歷不明之前開砂糖，助長竊
    盜等財產犯罪，增加追查贓物之困難，不宜輕縱，且被告甲○○犯後坦承犯行，態度尚佳；被告乙○○犯後未坦承犯行
    ，飾詞狡辯，顯無悔意，並參以上揭砂糖價值及被告乙○○
    已返還被害人44萬8,000 元等一切情狀，分別量處如主文所
    示之刑，並諭知易科罰金之折算標準
據上論斷，應依刑事訴訟法第299 條第1 項前段，刑法第320 條
第1 項、第349 條第2 項、第41條第1 項前段，判決如主文。
本案經檢察官顏漢文到庭執行職務。
中    華    民    國    99    年    8     月    31    日
                  刑事第九庭    審判長法  官  鄭詠仁
                                      法  官  黃沛文
                                      法  官  王碧瑩
以上正本係照原本作成。
如不服本判決應於收受判決後10日內向本院提出上訴書狀，並應
敘述具體理由。其未敘述上訴理由者，應於上訴期間屆滿後20日
內向本院補提理由書(均須按他造當事人之人數附繕本)「切勿逕
送上級法院」。
中    華    民    國    99    年    8     月    31    日
                                      書記官  吳智媚
所犯法條：
刑法第320 條
意圖為自己或第三人不法之所有，而竊取他人之動產者，為竊盜
罪，處5 年以下有期徒刑、拘役或5 百元以下罰金。
意圖為自己或第三人不法之利益，而竊佔他人之不動產者，依前
項之規定處斷。
前二項之未遂犯罰之。
刑法第349 條
收受贓物者，處3 年以下有期徒刑、拘役或5 百元以下罰金。搬
運、寄藏、故買贓物或為牙保者，處5 年以下有期徒刑、拘役或
科或併科1 千元以下罰金。
因贓物變得之財物，以贓物論。

司法院資訊處製作；財團法人民間司法改革基金會備份。
